臺灣板橋地方法院刑事判決　　　　　　 100年度訴字第1127號
公　訴　人　臺灣板橋地方法院檢察署檢察官
被　　　告　楊家楨
指定辯護人　本院公設辯護人吳天明
上列被告因違反槍砲彈藥刀械管制案件，經檢察官提起公訴（
100 年度偵字第7314號），本院判決如下：
    主  文
楊家楨犯非法持有制式手槍罪，處有期徒刑伍年參月，併科罰金
新臺幣拾萬元，罰金如易服勞役，以新臺幣壹仟元折算壹日，扣
案之制式手槍壹枝（含彈匣壹個，槍枝管制編號：0000000000號
）、制式子彈陸顆，均沒收。
    事  實
一、楊家楨明知具有殺傷力之槍枝、子彈，均為槍砲彈藥刀械管
    制條例公告列管之違禁物，非經主管機關許可，不得寄藏或
    持有，竟基於持有具有殺傷力之槍、彈之犯意，於民國96年
    5 月間某日，在高雄市旗津區旗津漁港某處，收受真實姓名
    不詳、年約50歲之綽號「南非」男子交付可發射子彈具有殺
    傷力之義大利TANFOGLIO 廠COMBAT型、口徑9mm 制式半自動
    手槍1 枝（含彈匣1 個，槍枝管制編號為0000000000號，下
    稱制式手槍）、具有殺傷力之口徑9mm 制式子彈9 顆（其中
    3 顆因鑑驗試射而擊發）及口徑8.8mm 非制式子彈1 顆（已
    因鑑驗試射而擊發），作為「南非」男子向楊家楨借款之擔
    保，並將所持槍、彈置放高雄市楠梓區○○○路61號即楊家
    楨住處，嗣楊家楨於100 年3 月5 日上午8 時50分許，駕駛
    車牌號碼為8562-TM 號自用小客車，行經新北市○○區○○
    路3段 與溪頭街口，不慎與陳椿榕騎乘車牌號碼BHW-725 號
    之重型機車發生擦撞，嗣經警到場處理，並在路旁安全島之
    紐澤西護欄旁，從楊家楨丟置路旁之黑色手提袋內起獲上開
    槍、彈，始悉上情。
二、案經新北市政府警察局海山分局移送臺灣板橋地方法院檢察
    署檢察官偵查起訴。
    理  由
一、上開事實，業據被告楊家楨於警詢、偵查及本院審理中自白
    甚詳；又上開扣案手槍及子彈經送內政部警政署刑事警察局
    鑑驗，其中：鑑鑑手槍1 枝（槍枝管制編號0000000000），
    認係口徑9mm 制式半自動手槍，為義大利TANFOGLIO 廠COMB
    AT型，槍號遭磨滅，經以電解腐蝕法重現功能，因磨滅過深
    無法重現，槍管內具6 條右旋來復線，擊發功能正常，可供
    擊發同口徑制式子彈使用，認具殺傷力；另子彈鑑驗部分（
    共計10顆），其中9 顆，認均係口徑9mm 制式子彈，採樣3
    顆試射，可擊發，認均具殺傷力；另1 顆認係非制式子彈，
    由金屬彈殼組合直徑口徑8.8mm 金屬彈頭而成，經試射，可
    擊發，認具殺傷力等情，有內政部警政署刑事警察局100 年
    3 月30日刑鑑字第1000030389號鑑定書在卷可稽（偵卷第61
    、62頁），足認被告前揭自白與事實相符，堪予採信。綜上
    ，本件事證明確，被告上開犯行堪以認定。
二、查被告於警詢及偵查中均供稱上開槍、彈係綽號「南非」男
    子，因欠被告金錢，而以該槍、彈暫時交由被告作為質押擔
    保等語（見偵卷第9 、56、57頁），被告主觀上並無為「南
    非」男子保管、隱匿該槍、彈之意思，被告顯係為自己持有
    而非受寄代藏上開槍、彈（最高法院94年度台上字第3909號
    、95年度台上字第3231號判決參照）；是核被告持有上開制
    式手槍部分，係犯槍砲彈藥刀械管制條例第7 條第4 項之未
    經許可持有制式手槍罪；其持有上開具有殺傷力之子彈部分
    ，係犯同條例第12條第4 項之未經許可持有子彈罪，辯護意
    旨認被告係涉寄藏槍、彈罪，應有誤會。另按未經許可持有
    子彈，係侵害社會法益之罪，縱令客體有數個，仍為單純一
    罪，本件被告同時持有上開具有殺傷力之子彈共計10顆，皆
    屬單純一罪（最高法院97年度台上字第231 號判決參照）；
    又被告以一持有行為同時觸犯上揭持有制式手槍及持有子彈
    2 罪，為想像競合犯，依刑法第55條規定，應從一重之未經
    許可持有有制式手槍罪論處。
三、審酌被告未經許可，自96年5 月間某日，因借款擔保，任意
    收受持有綽號「南非」男子交付之制式手槍1 支、具殺傷力
    之制式子彈10顆，且持有上開槍、彈將近4 年，時間非短，
    復衡酌被告於持有期間，竟將槍、彈攜帶出門置放車上，對
    社會秩序及人民生命財產安全構成嚴重潛在威脅，惟衡酌被
    告為警查獲，自知事證明確而坦承犯行，態度良好，且扣案
    手槍並未查獲持以另犯他案，又被告除本案外，並無其他前
    科，素行良好，有臺灣高等法院被告全國前案紀錄表在卷可
    稽等一切情狀，爰量處如主文所示之刑，併就罰金部分諭知
    易服勞役之折算標準，以資懲儆。至扣案上開之制式手槍枝
    1 支，及試射所餘之具有殺傷力之子彈共計6 顆，均為違禁
    物，皆應依刑法第38條第1 項第1 款之規定宣告沒收。另上
    開採樣4 顆子彈於鑑驗過程中因試射擊發，剩餘之彈殼已失
    其子彈違禁物之性質，爰皆不另為沒收之諭知，併此敘明。
據上論斷，應依刑事訴訟法第299 條第1 項前段，槍砲彈藥刀械
管制條例第7 條第4 項、第12條第4 項、第18條第1 項前段，刑
法第11條、第42條第3 項、第55條、第38條第1 項第1 款，判決
如主文。
本案經檢察官張瑞玲到庭執行職務。
中    華    民    國  100     年    8     月    4     日
                刑事第十六庭  審判長法  官  王偉光
                                    法  官  魏俊明
                                    法  官  蘇揚旭
上列正本證明與原本無異。
如不服本判決，應於判決送達後10日內敘明上訴理由，向本院提
出上訴狀 (應附繕本) ，上訴於臺灣高等法院。其未敘述上訴理
由者，應於上訴期間屆滿後20日內向本院補提理由書「切勿逕送
上級法院」。
                                    書記官  李郁禎
中    華    民    國   100    年    8     月    5     日
附錄本案論罪科刑法條全文：
槍砲彈藥刀械管制條例第7條
未經許可，製造、販賣或運輸火砲、肩射武器、機關槍、衝鋒槍
、卡柄槍、自動步槍、普通步槍、馬槍、手槍或各類砲彈、炸彈
、爆裂物者，處死刑、無期徒刑或 7 年以上有期徒刑；處徒刑
者，併科新臺幣 3 千萬元以下罰金。
未經許可，轉讓、出租或出借前項所列槍砲、彈藥者，處無期徒
刑或 5 年以上有期徒刑，併科新臺幣 1 千萬元以下罰金。
意圖供自己或他人犯罪之用，而犯前二項之罪者，處死刑或無期
徒刑；處徒刑者，併科新臺幣 5 千萬元以下罰金。
未經許可，持有、寄藏或意圖販賣而陳列第 1 項所列槍砲、彈
藥者，處 5 年以上有期徒刑，併科新臺幣 1 千萬元以下罰金。
意圖供自己或他人犯罪之用，以強盜、搶奪、竊盜或其他非法方
法，持有依法執行公務之人所持有之第 1 項所列槍砲、彈藥者
，得加重其刑至二分之一。
第 1 項至第 3 項之未遂犯罰之。
槍砲彈藥刀械管制條例第12條
未經許可，製造、販賣或運輸子彈者，處 1 年以上 7 年以下有
期徒刑，併科新台幣 500 萬元以下罰金。
未經許可，轉讓、出租或出借子彈者，處 6 月以上 5 年以下有
期徒刑，併科新台幣 300 萬元以下罰金。
意圖供自己或他人犯罪之用，而犯前二項之罪者，處 3 年以上
10 年以下有期徒刑，併科新台幣 700 萬元以下罰金。
未經許可，持有、寄藏或意圖販賣而陳列子彈者，處 5 年以下
有期徒刑，併科新台幣 300 萬元以下罰金。
第 1 項至第 3 項之未遂犯罰之。